臺灣高等法院刑事裁定　　　　　　100年度上更(一)字第151號
上　訴　人
即　被　告　江志明
選任辯護人　林威伯律師
上列被告因違反毒品危害防制條例上訴案件，本院裁定如下：
    主  文
江志明羈押期間，自民國一○○年十月三十日起，延長貳月。
    理  由
一、上訴人即被告江志明因違反毒品危害防制條例案件，前經臺
    灣士林地方法院認定被告犯毒品危害防制條例第4條第1項販
    賣第一級毒品罪，以99年度訴字第86號判決判處無期徒刑，
    褫奪公權終生。被告提起二審上訴，經本院以99年度上訴字
    第3916號判決，撤銷一審判決，改為被告無罪之諭知。嗣臺
    灣高等法院檢察署檢察官提起第三審上訴，經最高法院以10
    0年度臺上字第2178 號判決撤銷本院上開判決，發回本院更
    審（本院100年度上更 (一)字第151 號），而繫屬於本院。
    適本院審理期間，被告因前犯違反毒品危害防制條例案件，
    於法務部矯正署臺北監獄臺北分監執行，計於100年7月30日
    提前執行期滿出監，本院遂於100年7月25日訊問被告後，認
    被告犯罪嫌疑重大，而其所犯為死刑、無期徒刑或最輕本刑
    為5年以上有期徒刑之罪，符合刑事訴訟法第101條第1項第3
    款之羈押事由，且被告前經原審判處無期徒刑，亦存有畏重
    罪刑罰執行而逃亡之高度誘因，當有事實足認其有逃亡之虞
    ，同時符合刑事訴訟法第101條第1項第1 款之羈押事由，非
    予羈押，顯難進行審判及確保將來刑之執行，有羈押之必要
    性，決定予以羈押在案，迄今被告羈押期間即將於100 年10
    月29日屆滿。
二、茲本院審理後，於100年9 月28日以100年度上更（一）字第
    151 號判決，撤銷原判決，改判處被告販賣第一級毒品罪有
    期徒刑15年在案。本院繼於100 年10月19日訊問被告，並對
    被告及其選任辯護人告以羈押所依據之事由，認被告係犯販
    賣第一級毒品罪，依毒品危害防制條例第4條第1項之規定，
    其為法定本刑死刑或無期徒刑之罪，被告具有刑事訴訟法第
    101條第1項第3 款所定羈押事由，且犯罪嫌疑重大。又被告
    經本院判處有期徒刑15年，非屬短期自由刑，被告有畏重罪
    執行而逃亡之高度誘因，有相當理由認被告有逃亡之虞。從
    而，本件得認被告同時具有刑事訴訟法第101條第1 項第1款
    、第3款所定情形。本院於100年10月19日訊問時，被告之辯
    護人雖為被告辯護稱：被告無逃亡之事實，請求准予被告交
    保云云。惟查被告前因施用第一級毒品、施用第二級毒品案
    件，經臺灣士林地方法院以98年度審訴字第571 號判決分別
    判處有期徒刑9月、5月，合併定應執行有期徒刑1 年確定在
    案，被告於99年8月29日入監服刑，將於100年7月30日縮刑
    期滿，有本院被告前案紀錄表及法務部矯正署臺北監獄臺北
    分監受刑人縮短刑期總表（見本院卷第69頁）附卷可稽，被
    告雖非通緝到案，乃係於監所拘提至本院受審，然被告現業
    經本院判處罪刑在案，且被告所涉犯之罪，均係最輕本刑5
    年以上有期徒刑之重罪，被告可能期待的刑罰制裁較輕罪為
    嚴厲，逃亡之誘因也隨之增加，是堪認被告同時具備刑事訴
    訟法第101條第1項第1、3款之羈押事由，為確保後續偵審程
    序之進行及將來刑之執行，可認有對被告羈押之必要。從而
    ，被告之辯護人所為上揭主張，無從影響被告仍具同條項第
    1 、3款羈押事由及羈押必要性之結果。
三、本院對被告判處罪刑後，檢察官及被告均得提起第三審上訴
    。為擔保後續之審判程序進行及確保將來刑罰之執行，當有
    對被告繼續羈押之必要。揆諸前開說明，被告羈押期間，應
    自100年10月30日起，延長2月。
據上論斷，爰依刑事訴訟法第108條第 1項、第5項，裁定如主文
。
中    華    民    國   100    年    10    月    21    日
                刑事第二十五庭  審判長法  官   黃瑞華
                                      法  官   高玉舜
                                      法  官   陳恆寬
以上正本證明與原本無異。
如不服本裁定，應於收受送達後五日內向本院提出抗告狀。
                                      書記官  黃家麟
中    華    民    國   100    年    10    月    24    日